# 分公司转为子公司？－请教陈版及各位老师

提问人：jxq425 时间：2012-10-12 11:53:10
个人觉得子公司应作为新设，由股东重新汇入资金验资。 分公司把业务转给子公司后注销。
借贴问，如果子公司转为分公司，原外购子公司产生的商誉是应该继续列报在单体报表中的商誉科目，还是应该反映为当期亏损？

回答人：chenyiwei
基本赞同。子公司变为分公司时，原合并报表层面的商誉应下推到吸收完成后的个别报表中。本版面上已有多次讨论，你可以搜索一下。

提问人：jxq425 时间：2012-10-12 13:44:05
回复 qjr1124 的帖子
有少数股权的子公司变成分公司，在合并合同里肯定对子公司的少数股东有一定的补偿，补偿的对价可以认为是收购子公司少数股权的对价。即把这个交易分为两个交易：
1 、先收购子公司少数股东权益 2 、再吸收合并持股100%的子公司
根据现行准则的规定，收购少数股权，应采用权益结合法，差额记录资本公积 不会增加商誉金额

回答人：chenyiwei
赞同此观点。母公司吸收合并非全资子公司，相当于先收购少数股权后，再按吸收合并全资子公司处理。